# 请教陈版：投资款先到账，股东会决议召开滞后，资产负债表日会计处理

提问人：Kevin8799 时间：2023-01-12 20:00:18
拟IPO申报企业，公司与投资者于 2021 年 11 月签订增资协议，公司收到投资者投资款时间为 2021 年 12 月，公司股东会于 2022 年 3 月做出决议同意增资， 2022 年 4 月完成工商变更。
现编制 2022 年 10 月 31 日报表，请问在 2021 年 12 月 31 日，公司应该确认实收资本吗？还是将收到的投资款计入其他应付款，待股东会做出决议后再调整为实收资本。即 2022 年报表体现其他应付款到实收资本转换过程。
2022 年 3 月才召开股东会决议原因为公司操作失误，公司与投资者之间针对该投资并无争议。
修改股东会决议时间似乎不可行，因为股东会决议已在工商备案。

回答人：chenyiwei
实收资本的增加有严格的法律形式和程序要求。虽然 2021 年 12 月已收到出资款，但在 2022 年 3 月完成股东会批准程序， 2022 年 4 月工商变更，因此会计上确认实收资本的行为应当是在2022 年 3 月股东会决议日。 2021 年末只能确认其他应付款，待股东会做出决议后再调整为实收资本。即 2022 年报表体现其他应付款到实收资本转换过程。